【裁判字號】    92,交聲,531
【裁判日期】    920520
【裁判案由】    交管條例聲異
【裁判全文】
臺灣板橋地方法院交通件裁定                    九十二年度交聲字第五三一號
    原處分機關  交通部公路總局臺北區監理所
    異  議  人  甲○
    即受處分人
右列受處分人因違反道路交通管理處罰條例案件，對於交通部公路總局臺北區監理所
民國九十二年二月七日所為之處分（原處分案號：北監六字第裁四○一ＣＺ0000
000號）聲明異議，本院裁定如左：
        主  文
異議駁回。
        理  由
一、異議意旨略以：異議人所有車號３Ｌ－９５８號營業一般小客車，經臺北縣政府
    警察交通隊逕行舉發於民國九十一年十月二十六日十五時十三分，在板橋市○○
    路○段禁止臨時停車處所停車。惟採證照片僅照車尾，並未照到週邊情況，如何
    證明本人車輛係停止狀況？若係臨停，異議人無事為何臨停？若係罰上下客臨停
    ，此路段並無可臨停地段，異議人如何做生意？又異議人在期限內申訴，原處罰
    三百元，為何提高為六百元？為此聲明異議等語。
二、按汽車駕駛人在設有禁止臨時停車標誌、標線處所臨時停車者，處新臺幣三百元
    以上六百元以下罰鍰，道路交通管理處罰條例第五十五條第三款定有明文。
三、本件異議人所有上開車輛，前於九十一年十月二十六日十五時十三分，在板橋市
    ○○路○段劃有紅色標線之禁止臨時停車處所臨時停車，經台北縣政府警察局交
    通隊逕行舉發，此有違反道路交通管理事件通知單及照片各一件附卷可稽。而依
    照片所示，異議人所有車輛確係於禁止臨時停車之紅色標線上臨時停車，該車輛
    並非於行駛中，此由照片車輛車牌與路面標線之對比清晰程度觀之，應無疑義。
    異議人辯稱如何能證明車輛係停止而非移動中一節，尚無足採。至異議人是否因
    載客而臨時停車，並無礙於其違規之事實認定。況原舉發單位係以道路交通管理
    處罰條例第五十六條第一款在禁止臨時停車處所停車而舉發，惟嗣經異議人申訴
    後，因採證照片未能證明車上無人，故由原處分機關改以同條例第五十五條第三
    款在禁止臨時停車處所臨時停車而裁罰，已審酌異議人申訴事由。再原處分係裁
    罰三百元，並據原處分機關九十二年五月十二日（營）00－000－0－00
    00五號函覆稱係電腦程式自動將罰鍰金額設定為統一裁罰基準表「逾越到案期
    限」之高額罰鍰，然掣裁決書時，已更正為按「期限內繳款」之金額裁處。揆諸
    前揭說明，原處分以異議人違反道路交通管理處罰條例第五十五條第三款之規定
    ，裁罰三百元，於法並無不合，本件異議為無理由，應予駁回。
四、據上論結，應依道路交通案件處理辦法第十九條，裁定如主文。
中      華      民      國      九十二      年    五      月    二十    日
                              臺灣板橋地方法院交通法庭
                                  法  官  李君豪
右正本證明與原本無異。
如不服本裁定，應於送達後五日內，向本院提出抗告狀。
                                  書記官  楊灥
中      華      民      國      九十二      年    五      月    二十    日


司法院資訊處製作；財團法人民間司法改革基金會備份。
